臺灣臺北地方法院刑事判決
110年度訴字第64號
110年度訴字第65號
公  訴  人  臺灣臺北地方檢察署檢察官
被      告  江旻芯





選任辯護人  潘韻帆律師（法律扶助）
上列被告因詐欺等案件，經檢察官提起公訴（109年度偵字第206
41、21961號）、追加起訴（109年度偵字第19419號）及移送併
辦（109年度偵字第19419號），被告於準備程序中就被訴事實為
有罪之陳述，經告知簡式審判程序之旨，並聽取公訴人、被告之
意見後，由本院裁定改行簡式審判程序審理，判決如下：  
    主      文
江旻芯犯如附表一編號1至編號4、附表二編號1至編號7所示之罪
，各處如附表一編號1至編號4、附表二編號1至編號7「宣告刑及
沒收」欄所示之刑及沒收。應執行有期徒刑貳年。
    事實及理由
一、犯罪事實：江旻芯於民國109年6月初某日起，透過前男友李
    偉銘介紹，加入李偉銘之父李俊鵬、龔逸偉（李偉銘、李俊
    鵬、龔逸偉均由檢警方另行偵辦中）等成年成員所屬3人以
    上詐欺集團，由李俊鵬分派江旻芯擔任「取簿手」之工作，
    並共同意圖為自己不法所有，基於詐欺取財及違反洗錢防制
    法掩飾、隱匿特定犯罪所得本質、來源及去向之各別犯意聯
    絡，自109年6月間起，依李俊鵬使用「易信」通訊軟體指示
    通知其前往指定便利商店領取裝有銀行存摺、提款卡等物之
    包裹，再將領取包裹依李俊鵬指示至臺北市內等指定地點交
    付予李俊鵬或該詐欺集團所屬成員，以獲取每次新臺幣（下
    同）2,000元之代價，先後為下列行為：
(一)先由該詐欺集團不詳成員向附表一所示告訴人佯稱可應徵工
    作或申辦貸款，然須提供帳戶資料，使附表一所示告訴人陷
    於錯誤，因而將存摺、提款卡等財物（詳如附表一所示）以
    便利商店店到店包裹寄出，由江旻芯領取後轉交李俊鵬或該
    詐欺集團其他成員。
(二)另由該詐欺集團成員於如附表二編號1至7所示之時間，以如
    附表二編號1至7所示之詐欺方式，分別向附表二編號1至7所
    示之告訴人、被害人施用詐術，致渠等均陷於錯誤而匯款，
    其中全部或一部款項匯入前述由江旻芯領取之帳戶，旋遭該
    詐欺集團成員提領，並以此方式掩飾詐欺犯罪所得之本質及
    去向（告訴人楊月華、潘玫雯部分，由本院另行審結）。　
二、被告江旻芯所犯為死刑、無刑徒刑或最輕本刑為3年以上有
    期徒刑以外之罪，其於準備程序中就被訴事實為有罪之陳述
    ，經告知簡式審判程序之旨，並聽取公訴人及被告之意見後
    ，依刑事訴訟法第273條之1第1項規定，進行簡式審判程序
    ；又本件之證據調查，依刑事訴訟法第273條之2規定，不受
    同法第159條第1項、第161條之2、第161條之3、第163條之1
    及第164條至第170條規定之限制，均合先敘明。
三、證據名稱：　　
(ㄧ)前揭犯罪事實欄一、(一)部分：
  1.告訴人張婷宣於警詢時之證述、監視錄影畫面翻拍照片12張
    、內政部警政署反詐騙案件諮詢專線紀錄表、通訊軟體LINE
    對話紀錄截圖、附表一編號1所示臺灣銀行、中國信託銀行
    帳戶存摺封面、貨件配送進度查詢結果、臺中市政府警察局
    豐原分局神岡分駐所受理刑事案件報案三聯單、受理各類案
    件紀錄表各1份（見臺灣臺北地方檢察署【下稱臺北地檢署
    】109年度偵字第19419號卷第15至25、37至41、43至51、53
    、55、57頁）。
  2.告訴人李玲芳於警詢時之證述、監視錄影畫面翻拍照片4張
    、內政部警政署反詐騙案件諮詢專線紀錄表、通訊軟體LINE
    對話紀錄截圖、附表一編號2所示中華郵政、國泰世華銀行
    帳戶存摺及提款卡封面照片、全家便利商店寄取貨單照片、
    貨件配送進度查詢結果、高雄市政府警察局湖內分局茄萣分
    駐所受理刑事案件報案三聯單各1份（見臺北地檢署109年度
    偵字第19419號卷第27至29、63、65至69、71、73至79、81
    、83頁）。
  3.告訴人徐子馥於警詢時之證述、監視錄影畫面翻拍照片22張
    、內政部警政署反詐騙案件諮詢專線紀錄表、通訊軟體LINE
    對話紀錄截圖、統一超商交貨便寄貨收據、貨態查詢系統查
    詢結果、臺中市政府警察局第三分局正義派出所受理各類案
    件紀錄表、受理刑事案件報案三聯單各1份（見臺北地檢署1
    09年度偵字第20641號卷第23至27、29至30、45至55、61至9
    7、99、101、103頁，臺北地檢署109年度偵字第19419號卷
    第139頁）。
  4.告訴人洪珮真於警詢時之證述、內政部警政署反詐騙案件諮
    詢專線紀錄表、通訊軟體LINE對話紀錄截圖、貨件明細查詢
    結果各1份、監視錄影畫面翻拍照片6張（見臺北地檢署109
    年度偵字第20691號卷第23至27、29、31至41、75至79、81
    頁）。
(二)前揭犯罪事實欄一、(二)部分：
  1.被害人邱昱君於警詢時之證述、內政部警政署反詐騙諮詢專
    線紀錄表、彰化縣警察局北斗分局北斗派出所受理詐騙帳戶
    通報警示簡便格式表各1份（見臺北地檢署109年度偵字第19
    419號卷第267至269、271至272、275頁）。
  2.告訴人劉鴻源於警詢時之證述、內政部警政署反詐騙諮詢專
    線紀錄表、新北市政府警察局三重分局三重派出所受理詐騙
    帳戶通報警示簡便格式表、社群軟體FACEBOOK及通訊軟體LI
    NE對話紀錄截圖各1份（見臺北地檢署109年度偵字第19419
    號卷第231至235、237至257頁）。
  3.告訴人楊宜臻於警詢時之證述、內政部警政署反詐騙諮詢專
    線紀錄表、自動櫃員機交易明細各1份（見臺北地檢署109年
    度偵字第19419號卷第259至261、263、265頁）。
  4.告訴人林靜靜於警詢時之證述、臺南市政府警察局永康分局
    永康派出所受理詐騙帳戶通報警示簡便格式表、林靜靜之玉
    山銀行存摺封面及內頁影本各1份、自動櫃員機交易明細4張
    （見臺北地檢署109年度偵字第19419號卷第158至187、191
    、193、195頁）。
  5.告訴人黃聖智於警詢時之證述、內政部警政署反詐騙諮詢專
    線紀錄表、臺中市政府警察局大甲分局義里派出所受理詐騙
    帳戶通報警示簡便格式表各1份、自動櫃員機交易明細2張（
    見臺北地檢署109年度偵字第19419號卷第175至177、179、1
    81、183頁）。
  6.告訴人梁郁如於警詢時之證述、梁郁如出具之切結書2份、
    內政部警政署反詐騙案件諮詢專線紀錄表、臺南市政府警察
    局第四分局華平派出所陳報單、受理各類案件紀錄表、受理
    詐騙帳戶通報警示簡便格式表、匯款紀錄翻拍照片、通話紀
    錄翻拍照片各1份（見臺北地檢署109年度偵字第20641號卷
    第33至38、105至108、113至117頁）。
  7.告訴人蔡子萲於警詢時之證述、內政部警政署反詐騙諮詢專
    線紀錄表、彰化縣警察局和美分局塗晉派出所受理詐騙帳戶
    通報警示簡便格式表各1份、交易明細3張（見臺北地檢署10
    9年度偵字第20641號卷第39至40、119、121頁，臺北地檢署
    109年度偵字第19419號卷第199頁）。
  8.附表一編號1所示中國信託銀行帳戶、附表一編號2所示中華
    郵政帳戶、附表一編號3所示渣打銀行帳戶之交易明細各1份
    （見本院109年度審訴字第1364號卷第52至53頁，本院109年
    度審訴字第1900號卷第91、101頁）。
(三)被告江旻芯於警詢、偵訊時及本院審理中之自白。　　
四、論罪科刑：　　
(一)核被告所為：
  1.就附表一編號1至4部分，均係犯刑法第339條之4第1項第2、
    3款之三人以上共同以網際網路對公眾散布而犯詐欺取財罪
    （公訴意旨漏未論及「網際網路對公眾散布」之加重要件，
    應予補充）。
  2.就附表二編號1、4至7部分，均係犯刑法第339條之4第1項第
    2款之三人以上共同犯詐欺取財罪、洗錢防制法第14條第1項
    之普通洗錢罪。
  3.就附表二編號2部分，係犯刑法第339條之4第1項第2、3款之
    三人以上共同以網際網路對公眾散布而犯詐欺取財罪（公訴
    意旨漏未論及「網際網路對公眾散布」之加重要件，應予補
    充）、洗錢防制法第14條第1項之普通洗錢罪。
  4.就附表二編號3部分，係犯刑法第339條之4第1項第1、2款之
    三人以上共同冒用公務員名義詐欺取財罪（公訴意旨漏未論
    及「冒用公務員名義」之加重要件，應予補充）、洗錢防制
    法第14條第1項之普通洗錢罪。
(二)按共同實行犯罪行為之人，在合同意思範圍以內，各自分擔
    犯罪行為之一部，相互利用他人之行為，以達其犯罪之目的
    者，即應對於全部所發生之結果，共同負責，不問犯罪動機
    起於何人，亦不必每一階段犯行，均經參與。再關於犯意聯
    絡，不限於事前有所協議，其於行為當時，基於相互之認識
    ，以共同犯罪之意思參與者，亦無礙於共同正犯之成立。且
    數共同正犯之間，原不以直接發生犯意聯絡者為限，即有間
    接之聯絡者，亦包括在內。詐欺集團成員，以分工合作之方
    式，各自分擔犯罪行為之一部，相互利用他人之行為，以達
    詐欺取財之目的，即應負共同正犯責任，不必每一階段犯行
    均經參與，且犯意之聯絡，亦不以直接發生者為限，其有間
    接之聯絡者，亦屬之（最高法院28年上字第3110號判例、85
    年度台上字第6220號、97年度台上字第2946號判決意旨參照
    ）。查被告雖未實際撥打電話詐騙附表一、附表二所示告訴
    人、被害人，然被告及本案詐欺集團成員間，事前謀議由擔
    任話務手之人分別以附表一、附表二所示詐術行騙，並分工
    由被告負責收取附表一所示告訴人提供之帳戶，再轉交上游
    供附表二所示告訴人、被害人匯入遭詐欺款項之用，顯屬整
    體詐騙行為分工之一環。被告與該詐欺集團成員就所欲進行
    之犯行，事先已有認識，縱被告未全程親自參與犯行，依前
    述說明，既在其與該詐欺集團成員犯意聯絡之範圍內，被告
    自應對全部行為之結果負其責任，是被告與李俊鵬、龔逸偉
    、該詐欺集團之話務手、取款車手等詐欺集團成員間，有犯
    意聯絡及行為分擔，自應論以共同正犯。　　
(三)罪數之說明：
  1.刑法第339條之4第1項所列各款為詐欺取財之加重條件，如
    犯詐欺取財罪兼具數款加重情形時，因詐欺取財行為只有一
    個，仍只成立一罪，不能認係法律競合或犯罪競合（最高法
    院69年台上字第3945號判例同此意旨）。準此，被告就附表
    一、附表二編號2、3所示詐欺取財行為，雖同時成立數款之
    加重條件，然此仍屬同一詐欺取財行為範疇，而僅各成立一
    罪。　　
  2.被告及該詐欺集團成員基於單一犯意，分別於附表二編號1
    、4至7所示之密接時間，陸續向各該告訴人、被害人詐得財
    物，各行為之獨立性極為薄弱，依一般社會健全概念，在時
    間差距上，難以強行分開，在刑法評價上，以視為數個舉動
    之接續施行，合為包括之一行為予以評價，較為合理，依一
    般社會觀念，應評價為數個舉動接續施行之接續犯，而各論
    以一行為。
  3.就附表二部分，被告分別以一行為同時觸犯上開加重詐欺取
    財、普通洗錢等2罪，乃想像競合犯，依刑法第55條規定，
    各從一重之加重詐欺取財罪處斷。
  4.被告所犯如附表一所示加重詐欺取財罪共4罪、附表二所示
    加重詐欺取財罪共7罪，犯意各別，行為互異，應予分論併
    罰。　
(四)又臺北地檢署檢察官以109年度偵字第19419號移送併辦意旨
    之事實，與起訴書犯罪事實欄一、㈠及犯罪事實欄一、㈢①②（
    即本判決附表一編號3、附表二編號6、7）所載之犯罪事實
    相同，為同一案件（惟併辦意旨書亦誤植告訴人姓名為「蔡
    子菱」，應予更正），本院自得併予審究，附此敘明。
(五)爰審酌被告加入詐欺集團擔任取簿手以獲取不法利益，不僅
    侵害他人財產法益，且造成檢警查緝困難，影響社會治安，
    實屬不該。惟念被告於該詐欺集團中並非擔任主導角色，兼
    衡附表一、附表二所示告訴人、被害人所受損失程度、被告
    犯後態度（坦承犯行）、生活狀況、智識程度、家庭經濟狀
    況（見本院110年度訴字第64號卷第264頁）等一切情狀，分
    別量處如附表一編號1至4、附表二編號1至7所示之刑。
(六)又數罪定其應執行刑時，除應就各別刑罰規範之目的、輕重
    罪間體系之平衡、整體犯罪非難評價、各行為彼此間之偶發
    性、與被告前科之關聯性、各行為所侵害法益之專屬性或同
    一性、數罪對法益侵害之加重效應、罪數所反映之被告人格
    特性與犯罪傾向、社會對特定犯罪例如一再殺人或販毒行為
    處罰之期待等，為綜合判斷外，尤須參酌上開實現刑罰公平
    性，以杜絕僥倖、減少犯罪之立法意旨，為妥適之裁量（最
    高法院100年度台上字第5342號判決意旨參照）。本院審酌
    被告所犯各罪，時間相隔未遠、侵害法益相同，所為犯行之
    行為與時間關連性及連續性較為密接，對法益侵害之加重效
    應不大，刑事不法並未因之層升，如以實質累加方式定執行
    刑，則處罰之刑度將超過其行為之不法內涵，違反罪責原則
    ，及考量因生命有限，刑罰對其造成之痛苦程度，係隨刑度
    增加而生加乘效果，非以等比方式增加，是以隨罪數增加遞
    減刑罰方式，當足以評價被告行為不法性之法理（即多數犯
    罪責任遞減原則），從而認被告就上開犯行，應定如主文所
    示之執行刑。
五、沒收：
(一)按「任何人都不得保有犯罪所得」為普世基本法律原則，犯
    罪所得之沒收、追徵，在於剝奪犯罪行為人之實際犯罪所得
    （原物或其替代價值利益），使其不能坐享犯罪之成果，以
    杜絕犯罪誘因，可謂對抗、防止經濟、貪瀆犯罪之重要刑事
    措施，性質上屬於類似不當得利之衡平措施，著重所受利得
    之剝奪。然苟無犯罪所得，自不生利得剝奪之問題，固不待
    言，至二人以上共同犯罪，關於犯罪所得之沒收、追徵，倘
    個別成員並無犯罪所得，且與其他成員對於所得亦無事實上
    之共同處分權時，同無「利得」可資剝奪，特別在集團性或
    重大經濟、貪污犯罪，不法利得龐大，一概採取絕對連帶沒
    收、追徵，對未受利得之共同正犯顯失公平。有關共同正犯
    犯罪所得之沒收、追徵，最高法院向採之共犯連帶說，業於
    104年8月11日之104年度第13次刑事庭會議決議不再援用供
    參，並改採沒收或追徵應就各人所分得者為之之見解（最高
    法院104年度台上字第3937號判決意旨參照）。
(二)就附表一部分：
  1.被告於本院審理中自承：每收取1個包裹，我可以得到新臺
    幣（下同）2千元之報酬等語（見本院110年度訴字第64號卷
    第251頁），堪認被告就附表一編號1至4部分領取包裹之報
    酬各為2千元。雖未扣案，仍應依刑法第38條之1第1項規定
    ，分別於附表一編號1至4所示各次犯行項下諭知沒收，於全
    部或一部不能沒收或不宜執行沒收時，依刑法第38條之1第3
    項，追徵其價額。
  2.由被告領取如附表一編號1至4所示包裹及其內帳戶，已交付
    該詐欺集團成員，被告並無事實上之共同處分權，故不於被
    告犯行項下宣告沒收。
(三)另就附表二部分，被告於本院審理中供稱：我沒有參與本案
    提款之犯行等語（見本院110年度訴字第64號卷第251頁）。
    卷內復無其他事證足認被告曾因附表二所示犯行收受犯罪所
    得，自無從宣告沒收。
(四)又前揭所宣告沒收部分，依刑法第40條之2第1項規定，併執
    行之。
六、不另為公訴不受理諭知（參與犯罪組織部分）：　　
(一)公訴意旨另以：被告江旻芯於109年6月初某日起，透過前男
    友李偉銘介紹，加入李偉銘之父李俊鵬、龔逸偉等成年成員
    所屬3人以上以實施詐術為手段所組成具有持續性及牟利性
    之有結構性詐騙集團組織，由李俊鵬分派江旻芯擔任「取簿
    手」之工作，嗣被告與上開人等基於3人以上共同詐欺取財
    及以不正方法取得他人金融帳戶洗錢之犯意聯絡，而為附表
    一、附表二所示加重詐欺、洗錢犯行，因認被告就此部分涉
    犯組織犯罪防制條例第3條第1項後段之參與犯罪組織罪嫌等
    語。
(二)按同一案件繫屬於有管轄權之數法院者，由繫屬在先之法院
    審判之，刑事訴訟法第8條前段定有明文。次按依第8條之規
    定不得為審判者，應諭知不受理之判決，並得不經言詞辯論
    為之，刑事訴訟法第303條第7款、第307條分別定有明文。
    又訴訟上所謂之一事不再理，關於實質上一罪或裁判上一罪
    ，均有其適用，蓋依審判不可分之效力，審理事實之法院對
    於存有一罪關係之全部犯罪事實，依刑事訴訟法第267條之
    規定，本應併予審判，是以即便檢察官前僅針對應論屬裁判
    上一罪或實質上一罪之同一案件部分事實加以起訴，先繫屬
    法院既仍應審究犯罪事實之全部，縱檢察官再行起訴者未為
    前起訴事實於形式上所論及，後繫屬法院亦非可更為實體上
    之裁判，俾免抵觸一事不再理之刑事訴訟基本原則。
(三)次按行為人於參與犯罪組織之繼續中，先後加重詐欺數人財
    物，因行為人僅為一參與組織行為，侵害一社會法益，應僅
    就首次犯行論以參與犯罪組織罪及加重詐欺罪之想像競合犯
    ，而其後之犯行，乃為其參與組織之繼續行為，為避免重複
    評價，當無從將一參與犯罪組織行為割裂再另論一參與犯罪
    組織罪，而與其後所犯加重詐欺罪從一重論處之餘地（最高
    法院107年度台上字第1066號判決意旨參照）。又行為人於
    參與同一詐欺集團之多次加重詐欺行為，因部分犯行發覺在
    後或偵查階段之先後不同，肇致起訴後分由不同之法官審理
    ，為裨益法院審理範圍明確、便於事實認定，即應以數案中
    「最先繫屬於法院之案件」為準，以「該案中」之「首次」
    加重詐欺犯行與參與犯罪組織罪論以想像競合。縱該首次犯
    行非屬事實上之首次，亦因參與犯罪組織之繼續行為，已為
    該案中之首次犯行所包攝，該參與犯罪組織行為之評價已獲
    滿足，自不再重複於他次詐欺犯行中再次論罪，俾免於過度
    評價及悖於一事不再理原則。至於「另案」起訴之他次加重
    詐欺犯行，縱屬事實上之首次犯行，仍需單獨論以加重詐欺
    罪，以彰顯刑法對不同被害人財產保護之完整性，避免評價
    不足（最高法院109年度台上字第3945號判決意旨參照）。
(四)經查，被告於109年6月間加入龔逸偉所屬之詐欺犯罪集團之
    事實，業經臺北地檢署檢察官提起公訴（109年度偵字第192
    21號），並先於109年8月18日繫屬於本院（案號：109年度
    審訴字第1193號）。而該案與本案之犯罪組織成員中均有被
    告、龔逸偉，且犯罪型態及被告擔任之角色分工均相同，足
    認被告於該案所參與之犯罪組織與本案之犯罪組織相同。又
    檢察官就實質上同一案件（即本件）向本院重行起訴（109
    年度偵字第20641、21691號），於109年9月14日始繫屬於本
    院（109年度審訴字第1364號）等情，有前揭起訴書、臺灣
    高等法院被告前案紀錄表在卷可查（見本院109年度訴字第6
    4號卷第17、23至29頁）。揆諸上開說明，就被告參與犯罪
    組織部分應屬同一案件重複起訴，本應為不受理之判決，然
    因此部分與前揭論罪科刑部分，公訴意旨認有想像競合之裁
    判上一罪關係，爰不另為不受理之諭知。
據上論斷，應依刑事訴訟法第273條之1第1項、第299條第1項前
段、第310條之2、第454條第1項，洗錢防制法第14條第1項，刑
法第11條前段、第28條、第339條之4第1項第1款、第2款、第3款
、第55條、第51條第5款、第38條之1第1項前段、第3項、第40條
之2第1項，刑法施行法第1條之1第1項，判決如主文。
本案由檢察官劉彥君提起公訴、檢察官陳思荔追加起訴、移送併
辦，經檢察官李明哲到庭執行職務。
中　　華　　民　　國　　111 　年　　1 　　月　　19　　日
                    刑事第三庭  法  官  馮昌偉 　　　
上正本證明與原本無異。 
如不服本判決應於收受送達後20日內向本院提出上訴書狀，並應
敘述具體理由；其未敘述上訴理由者，應於上訴期間屆滿後20日
內向本院補提理由書（均須按他造當事人之人數附繕本）「切勿
逕送上級法院」。告訴人或被害人如對於本判決不服者，應具備
理由請求檢察官上訴，其上訴期間之計算係以檢察官收受判決正
本之日期為準。 因疫情而遲誤不變期間，得向法院聲請回復原
狀。
                                書記官  鄭如意
中　　華　　民　　國　　111 　年　　1 　　月　　19　　日
附錄本案論罪科刑法條全文：
中華民國刑法第339條之4
犯第339條詐欺罪而有下列情形之一者，處1年以上7年以下有期
徒刑，得併科1百萬元以下罰金：
一、冒用政府機關或公務員名義犯之。
二、三人以上共同犯之。
三、以廣播電視、電子通訊、網際網路或其他媒體等傳播工具，
    對公眾散布而犯之。
前項之未遂犯罰之。
洗錢防制法第14條
有第2條各款所列洗錢行為者，處7年以下有期徒刑，併科新臺幣
500萬元以下罰金。
前項之未遂犯罰之。
前二項情形，不得科以超過其特定犯罪所定最重本刑之刑。 　
附表一
編號 被害人/ 告訴人 詐欺方式 寄送時間 收件地點 取貨時間 包裹內容即詐得財物 1 （即追加起訴書附表一編號1） 張婷宣 (告訴人) 詐欺集團成員先在網際網路上刊登佯稱應徵工作之廣告，致張婷宣上網瀏覽後陷於錯誤，依詐欺集團成員指示寄出右列帳戶資料 109年6月9日下午2時12分許 臺北市○○區○○路0段000巷00號全家便利商店敦安店 109年6月11日上午9時56分許 中國信託銀行帳號000000000000號提款卡、存摺、臺灣銀行帳號000000000000號提款卡、存摺    宣告刑及沒收 江旻芯犯三人以上共同以網際網路對公眾散布而犯詐欺取財罪，處有期徒刑壹年壹月，未扣案犯罪所得新臺幣貳仟元沒收，於全部或一部不能沒收或不宜執行沒收時，追徵其價額。     2 （即追加起訴書附表一編號2） 李玲芳 (告訴人) 詐欺集團成員先在網際網路上刊登佯稱應徵保母工作之廣告，致李玲芳上網瀏覽後陷於錯誤，依詐欺集團成員指示寄出右列帳戶資料 109年6月9日晚間8時11分許 臺北市○○區○○○路000巷00號全家便利商店華視店 109年6月11日上午10時10分許 中華郵政帳號00000000000000號提款卡、存摺、國泰世華銀行帳號000000000000號提款卡、存摺   宣告刑及沒收 江旻芯犯三人以上共同以網際網路對公眾散布而犯詐欺取財罪，處有期徒刑壹年壹月，未扣案犯罪所得新臺幣貳仟元沒收，於全部或一部不能沒收或不宜執行沒收時，追徵其價額。     3 （即起訴書犯罪事實欄一㈠） 徐子馥 (告訴人) 詐欺集團成員先在網際網路上刊登佯稱申辦貸款之廣告，致徐子馥陷於錯誤，依詐欺集團成員指示寄出右列帳戶資料 109年6月9日下午4時26分許 臺北市○○區○○路00號統一超商仙岩店（起訴書誤植為興岩店） 109年6月11日中午12時4分許 渣打銀行帳號00000000000000號提款卡、存摺、中國信託銀行帳號000000000000號提款卡、存摺  宣告刑及沒收 江旻芯犯三人以上共同以網際網路對公眾散布而犯詐欺取財罪，處有期徒刑壹年壹月，未扣案犯罪所得新臺幣貳仟元沒收，於全部或一部不能沒收或不宜執行沒收時，追徵其價額。     4 （即起訴書犯罪事實欄一㈡） 洪珮真 (告訴人) 詐欺集團成員先在網際網路上刊登佯稱打工租借帳戶之廣告，致洪珮真陷於錯誤，依詐欺集團成員指示寄出右列帳戶資料 109年6月12日下午1時許 臺北市○○區○○路0段000號全家便利商店和信店 109年6月14日上午10時13分許 華南銀行帳號000000000000號提款卡、存摺  宣告刑及沒收 江旻芯犯三人以上共同以網際網路對公眾散布而犯詐欺取財罪，處有期徒刑壹年壹月，未扣案犯罪所得新臺幣貳仟元沒收，於全部或一部不能沒收或不宜執行沒收時，追徵其價額。     
附表二：
編號 被害人/ 告訴人 詐欺時間、地點及方式 匯款時間、地點、金額及收款帳戶 1 （即追加起訴書附表二編號5） 邱昱君 (被害人) 109年6月11日下午4時44分許，詐欺集團成員假冒第一銀行人員，佯稱之前遭詐騙之金額可退款，致其陷於錯誤而匯款 ①109年6月11日下午5時12分許，使用行動APP轉帳49,986元至遠東銀行帳號0000000000000000號帳戶 ②同日下午5時15分許，使用行動APP轉帳49,986元至遠東銀行帳號0000000000000000號帳戶 ③同日下午5時55分許，操作ATM無摺存款30,000元至附表一編號2所示帳戶 ④同日下午6時24分許，操作ATM轉帳26,986元至附表一編號2所示中華郵政帳戶 ⑤同日晚間7時5分許，以網路轉帳42,126元至附表一編號2所示中華郵政帳戶 （追加起訴書就此部分之匯款金額、帳戶有所誤植，應予更正如本欄所示）　  宣告刑及沒收 江旻芯犯三人以上共同詐欺取財罪，處有期徒刑壹年壹月。  2 （即追加起訴書附表一編號3） 劉鴻源 (告訴人) 109年6月11日下午6時許，詐欺集團成員假冒網路賣家，於社群軟體FACEBOOK網頁刊登訊息佯稱欲販賣二手IPHONE 11全新空機，致其陷於錯誤而匯款 109年6月11日下午6時35分許，使用網路銀行轉帳匯款16,000元至附表一編號2所示中華郵政帳戶  宣告刑及沒收 江旻芯犯三人以上共同以網際網路對公眾散布而犯詐欺取財罪，處有期徒刑壹年壹月。  3 （即追加起訴書附表一編號4） 楊宜臻 (告訴人) 109年6月11日下午6時44分許，詐欺集團成員假冒金管會公務員及郵局人員，佯稱之前遭詐騙之金額可退款，致其陷於錯誤而匯款 109年6月11日晚間7時17分許，在南投縣○○鎮住○○地○○○○○○○路○○○○○○000000○○○○○○號2所示中華郵政帳戶  宣告刑及沒收 江旻芯犯三人以上共同冒用公務員名義詐欺取財罪，處有期徒刑壹年壹月。  4 （即追加起訴書附表一編號2） 林靜靜 (告訴人) 109年6月11日晚間7時12分許，詐欺集團成員假冒Timberland購物網站及玉山銀行客服人員，佯稱多退款項，要求至ATM操作退款流程，致其陷於錯誤而匯款 ①109年6月11日晚間8時45分許，在臺南市○○區○○路000號大灣郵局，操作ATM轉帳匯款29,985元至中華郵政帳號00000000000000號帳戶 ②同日晚間9時22分許，在臺南市○○區○○路000號兆豐銀行永康分行，操作ATM無摺存款29,985元至國泰世華銀行帳號0000000000000000號帳戶 ③同日晚間9時48分許，在臺南市○○區○○路000號全聯福利中心，操作ATM無摺存款30,000元至國泰世華銀行帳號0000000000000000號帳戶 ④同日晚間10時許，在上址操作ATM無摺存款30,000元至附表一編號1所示中國信託銀行帳戶  宣告刑及沒收 江旻芯犯三人以上共同詐欺取財罪，處有期徒刑壹年壹月。  5 （即追加起訴書附表一編號1） 黃聖智 (告訴人) 109年6月11日晚間8時許，詐欺集團成員假冒ORBIS網站客服人員，佯稱有交易資料錯誤情形，要求至ATM解除設定，致其陷於錯誤而匯款 ①109年6月11日晚間9時22分許，操作ATM轉帳匯款29,986元至附表一編號1所示中國信託銀行帳戶 ②同日晚間9時25分許，操作ATM轉帳匯款29,986元至附表一編號1所示中國信託銀行帳戶  宣告刑及沒收 江旻芯犯三人以上共同詐欺取財罪，處有期徒刑壹年。  6 （即起訴書犯罪事實欄一㈢①） 梁郁如 (告訴人) 109年6月12日下午5時20分許，詐欺集團成員假冒網拍公司人員，佯稱其因設定錯誤會重複扣款，致其陷於錯誤而匯款 ①109年6月12日下午6時17分許，在臺南市○○區○○路0段000號元大銀行臺南分行，轉帳匯款49,999元至附表一編號3所示渣打銀行帳戶 ②同日下午6時19分許，在上址轉帳匯款9,999元至附表一編號3所示渣打銀行帳戶  宣告刑及沒收 江旻芯犯三人以上共同詐欺取財罪，處有期徒刑壹年。  7 （即起訴書犯罪事實欄一㈢②） 蔡子萲(起訴書誤植為蔡子菱) (告訴人) 109年6月12日下午5時36分許，詐欺集團成員假冒居家好物商場客服人員、銀行人員，佯稱其因設定錯誤會重複扣款，致其陷於錯誤而匯款 ①109年6月12日下午6時11分許，在彰化縣和美鎮住處（地址詳卷），使用網路銀行轉帳匯款49,985元至附表一編號3所示渣打銀行帳戶 ②同日下午6時13分許，在上址使用網路銀行轉帳匯款40,123元至附表一編號3所示渣打銀行帳戶 ③同日下午6時15分許，在上址使用網路銀行轉帳匯款25,880元至附表一編號3所示渣打銀行帳戶  宣告刑及沒收 江旻芯犯三人以上共同詐欺取財罪，處有期徒刑壹年壹月。